臺灣板橋地方法院刑事判決　　　　　　　　　　　　　九十一年度訴緝字第五八號
　　公　訴　人　臺灣板橋地方法院檢察署檢察官
　　被　　　告　丙○○
右列被告因搶奪案件，經檢察官提起公訴（九十年度偵字第一三八０五號），本院判
決如左：
    主  文
丙○○共同意圖為自己不法之所有，而搶奪他人之動產，累犯，處有期徒刑拾月。
    事  實
一、丙○○前曾於民國八十四年間因違反麻醉藥品管理條例案件，經臺灣花蓮地方法
    院八十四年度少訴字第二０號判處有期徒刑一年九月，緩刑三年並交付保護管束
    ，其間經撤銷緩刑入監服刑，甫於八十八年五月六日（起訴書誤載為八十八年六
    月二十一日，應予更正）縮刑期滿而執行完畢，猶不知悔改，復與曾犯竊盜案件
    ，經本院八十八年度重簡字第一一六一號簡易判決判處罰金三千元，於八十九年
    八月三十一日易服勞役執行完畢，復因犯搶奪案件於八十九年九月二十九日經本
    院八十九年度訴字第六六號刑事判決判處有期徒刑一年二月確定（不構成累犯，
    現正在監執行中）之莊啟賓（業已審結，判處有期徒刑十月在案）基於意圖為自
    己不法所有之犯意聯絡，由莊啟賓騎乘車號不詳之黑色重型機車，其後附載丙○
    ○，於九十年五月三日二十一時五十分許，行經桃園縣桃園市○○路○段五一三
    號前，趁行經該處之路人甲○不注意之際，莊啟賓駕車經過甲○右側，再由丙○
    ○動手拉扯並搶奪甲○所有背於右肩內含現金新臺幣（下同）三千八百元、國民
    身分證一張、駕駛執照一張、行車執照一張（起訴書並未載明，應予補充）、健
    保卡一張、勞保卡一張、合作金庫存褶一本、玉山銀行存褶一本、玉山銀行提款
    卡二張、ＮＯＫＩＡ牌行動電話一支（內附門號0000000000號ＳＩＭ
    卡）、金項鍊一條、印鑑一顆、其夫乙○○所有之合作金庫提款卡一張（起訴書
    誤載為提款卡二張，應予更正）、其子陳偉達所有之中國農民銀行提款卡一張、
    郵局存褶一本、小皮包三個、鑰匙一串及陳偉達印章一顆等物品之皮包一個（雖
    造成甲○右上臂擦傷，然未據甲○提出告訴，附此敘明），惟甫一得手，正欲逃
    離現場時，適甲○之夫乙○○至該處目睹前開搶奪經過，立即騎乘機車從後追趕
    ，並報由巡邏警員共同圍捕，始於同日二十二時許，在桃園縣桃園市○○路七號
    前當場查獲丙○○，莊啟賓則攜搶得之財物並騎乘前開機車乘隙逃逸。
二、案經桃園縣警察局移送台灣桃園地方法院檢察署呈請台灣高等法院檢察署檢察長
    核轉臺灣板橋地方法院檢察署檢察官偵查起訴。
    理  由
一、訊據被告丙○○固坦承於右揭時地，與莊啟賓共同騎乘機車搶奪被害人甲○之皮
    包不諱，惟辯稱：係伊騎乘機車，附載莊啟賓在後動手行搶云云。經查，同案被
    告莊啟賓於右開時地，騎乘車號不詳之黑色重型機車，其後附載被告，趁被害人
    甲○不注意之際，由被告動手拉扯並搶奪被害人甲○所有背於右肩之皮包等情，
    業據被害人甲○及其夫即證人乙○○分別於警訊、偵查（見同上卷第二十、二十
    三、四十三頁、臺灣板橋地方法院檢察署九十年度偵字第一三八０五號第十一頁
    ）及本院審理時（九十年度訴字第一七六０號卷第八十七、八十八頁）陳（證）
    述係同案被告莊啟賓騎乘重型機車附載被告，並由被告動手拉扯並搶奪被害人甲
    ○所有背於右肩之皮包等情明確，核與同案被告莊啟賓於本院審理供承係其騎乘
    機車附載被告，並由被告動手行搶乙節（見同上卷第八十八頁）相符，復有敏盛
    綜合醫院診斷證明書一紙附卷（見臺灣桃園地方法院檢察署九十年度偵字第七四
    三０號偵查卷第二十一頁）可稽。足見被告辯稱係其騎乘機車附載同案被告莊啟
    賓搶被害人甲○財物云云，不足採信。本件事證明確，被告之犯行，洵堪認定。
二、核被告丙○○所為，係犯刑法第三百二十五條第一項之搶奪罪。被告與同案被告
    莊啟賓對於犯罪之實施，有犯意聯絡及行為分擔，為共同正犯。爰審酌被告前曾
    於八十四年間因違反麻醉藥品管理條例案件，經臺灣花蓮地方法院八十四年度少
    訴字第二０號判處有期徒刑一年九月，緩刑三年並交付保護管束，其間經撤銷緩
    刑入監服刑，甫於八十八年五月六日縮刑期滿而執行完畢，有臺灣高等法院檢察
    署刑案紀錄簡覆表附卷可稽，其仍不知悛悔，於執行完畢後五年內再犯本件有期
    徒刑以上之罪，為累犯，應依法加重其刑。爰審酌被告犯罪之動機、目的、騎乘
    機車隨意搶奪路人財物之犯罪手段嚴重破壞社會治安、惡性非輕，及犯後坦承犯
    行，且同案被告莊啟賓方面已由其姊莊翊軒與被害人甲○和解賠償損失，有和解
    書一紙附卷可考，已獲被害人甲○之原諒等一切情狀，量處如主文所示之刑。
據上論斷，應依刑事訴訟法第二百九十九條第一項前段，刑法第二十八條、第三百二
十五條第一項、第四十七條，判決如主文。
本案經檢察官葉志飛到庭執行職務
中      華      民      國      九十一      年      七      月    十    日
                                  臺灣板橋地方法院刑事第四庭
                                          法  官  徐  福  晉
右正本證明與原本無異。
如不服本判決，應於判決送達後十日內，向本院提出上訴狀。
                                          書記官  陳  慧  儷
中      華      民      國    九十一      年      七      月    十    日
附錄本案論罪科刑法條全文刑法第三百二十五條第一項意圖為自己或第三人不法之所
有，而搶奪他人之動產者，處六月以上五年以下有期徒刑。
因而致人於死者，處無期徒刑或七年以上有期徒刑，致重傷者，處三年以上十年以下
有期徒刑。
第一項之未遂犯罰之。
